【裁判字號】    97,基簡,157
【裁判日期】    970319
【裁判案由】    損害賠償
【裁判全文】
4臺灣基隆地方法院民事判決             97年度基簡字第157號
原      告  乙○○
被      告  甲○○
                    （
上列當事人間請求損害賠償事件，經本院刑事庭移送前來，本院
於中華民國97年３月５日辯論終結，茲判決如下：
    主  文
被告應給付原告新臺幣參萬元及自民國九十七年九月五日起至清
償日止按年息百分之五計算之利息。
原告其餘之訴駁回。
訴訟費用由被告負擔百分之十，餘由原告負擔。
本判決命被告給付部分得為假執行。
    事實及理由要領
一、本件原告主張：被告因追求伊未果，心生怨恨，竟以渠使用
    之0000000000號行動電話，自民國（下同）96年５月９日起
    至96年５月17日止，陸續發６通簡訊予伊之行動電話：(１)
    於96年５月９日21時40分許發簡訊「你會把你敢決你準備跑
    了，基隆你不要被我看見，你要信，遇到你就知道，你知道
    我不虎人」；(２)於96年５月10日１時許發簡訊「你再玩我
    ，你會知到我今天的憤怒，你亂報的結果。」(３)於96年５
    月10日１時10分許發簡訊「我拿刀去了？你還說什麼？」；
    (４)於96年５月13日○時32分許發簡訊「幹你娘！我中午以
    前都在家。」(５)於96年５月17日19時38分許發簡訊「喂不
    理幹你老母卡好，您老母的老母叫阿媽，要死了去為別人哭
    ，真只有你欠罵，你真不理我了嗎？」(６)於96年５月17日
    23時02分許，發簡訊「你真是賤，又要去法院了，被他們警
    察說中了，一樣來啊！」伊接獲該６通簡訊後心生畏懼，煩
    惱不已，身心異常痛苦，至今不能平復，詎被告於案發後至
    今仍拒絕賠償伊等情，為此依侵權行為損害賠償之法律關係
    ，提起本件訴訟，請求判命被告應賠償伊新臺幣（下同）30
    萬元及自起訴狀繕本送達被告之翌日（即96年９月５日）起
    至清償日止按年息５％計算之利息。
二、被告自認原告所述為真，惟以：渠因為手受傷，目前暫時沒
    有工作，已經好幾年沒有繳交所得稅等語，資為抗辯。
三、查原告主張：被告以上揭６通手機簡訊恐嚇伊，使伊精神上
    遭受極大痛苦等事實，業據被告自認屬實，刑事部分並經本
    院刑事庭判處被告有罪在案（即本院96年基簡字第0932號）
    ，有該案之判決正本在卷可資佐證，原告之主張自堪信為真
    實。
四、按「因故意或過失不法侵害他人之權利者，負損害賠償責任
    。」民法第0184條第１項前段定有明文。次按「不法侵害他
    人之身體、健康、名譽、自由、信用、隱私、貞操，或不法
    侵害其他人格法益而情節重大者，被害人雖非財產上之損害
    ，亦得請求賠償相當之金額。」民法第0195條第１項亦定有
    明文。本件被告既以６通手機簡訊恐嚇原告，使原告精神上
    遭受相當之痛苦，已如上述，依上開規定，原告自得請求被
    告賠償相當之金額。本院斟酌兩造之身分、地位、教育程度
    、經濟狀況等各項情形，認原告請求被告賠償30萬元，尚嫌
    過高，應予核減為３萬元，較為適當。從而原告之請求，以
    ３萬元及自起訴狀繕本送達被告之翌日（即96年９月５日）
    起至清償日止按年息５％計算之利息為限，為有理由，應予
    准許。逾此數額之請求，即屬不應准許。
五、本件係刑事附帶民事訴訟，而由刑事庭移送民事庭者，依法
    不需徵收裁判費，且至本件言詞辯論終結時，亦未發生其他
    訴訟費用，故無從確定訴訟費用之數額。惟依法仍應依民事
    訴訟法第79條規定，諭知兩造負擔訴訟費用之比例，以備將
    來如有訴訟費用發生時，得以確定其數額，併予敘明。
六、本件命被告給付部分，係「就民事訴訟法第0427條第１項訴
    訟（關於財產權之訴訟，其標的之金額或價額在新臺幣五十
    萬元以下者）適用簡易程序所為被告敗訴之判決」，依民事
    訴訟法第0389條第１項第３款規定，應依職權宣告假執行，
    爰依職權宣告之。
七、據上論結，本件原告之訴為一部分有理由，一部分無理由，
    依民事訴訟法第79條、第0436條第２項、第0389條第１項第
    ３款，判決如主文。
中    華    民    國    97    年    3     月     19    日
                  基隆簡易庭法      官  林金發
以上正本係照原本作成。
如不服本判決，應於本判決送達後20日內向本院提出上訴狀（並
附繕本）及繳納上訴裁判費，上訴於本院合議庭。
中    華    民    國    97    年    3    月      19    日
                            法院書記官  陳錦進


司法院資訊處製作；財團法人民間司法改革基金會備份。
